【裁判字號】    95,交抗,423
【裁判日期】    950530
【裁判案由】    違反道路交通管理處罰條例
【裁判全文】
臺灣高等法院交通事件裁定             95年度交抗字第423號
    抗  告  人
    即受處分人  興錦交通企業有限公司
    代  表  人  甲○○
上列抗告人因違反道路交通管理處罰條例案件，不服臺灣板橋地
方法院，中華民國95年4月21日所為裁定（95年交聲字第419號）
，提起抗告，本院裁定如下：
    主  文
抗告駁回。
    理  由
一、按汽車使用註銷之牌照行駛者，處汽車所有人新臺幣（下同
    ）3,600以上10,800元以下罰鍰，並禁止其行駛，牌照扣繳
    之，車輛當場移置保管，並通知汽車所有人限期領回，道路
    交通管理處罰條例第12條第1項第4款、第2項、第3項分別定
    有明文；又按行為人有本條例（即道路交通管理處罰條例）
    之情形者，應填製舉發違反道路交通管理事件通知單，並於
    被通知人欄予以勾記，其通知聯依下列規定辦理：當場舉發
    者，應填記駕駛人或行為人姓名、性別、出生年月日、地址
    、身分證統一號碼及車主姓名、地址、車牌號碼、車輛種類
    。被查獲之駕駛人或行為人為受處分人時，應將該通知單填
    記後交付該行為人簽名或蓋章收受之；拒絕簽章者，並記明
    其事由，視為已收受；受處分人非該當場被查獲之行為人或
    駕駛人時，除應填寫駕駛人或行為人資料外，並應填載查明
    受處分人資料，再交付被查獲之行為人代收。但駕駛人或行
    為人未滿14歲或拒絕代收者，舉發機關應另行送達之。當場
    舉發違反道路交通管理事件，除有第1項第2款之情形外，如
    交通勤務警察或依法令執行交通稽查任務人員使用電腦列印
    通知單時，得僅列印駕駛人或行為人之身分證統一號碼及出
    生年、月、日。違反道路交通管理事件統一裁罰基準及處理
    細則第11條第1項第1款、第3項分別定有明文。
二、查原處分機關交通部公路總局臺北區監理所於民國（下同）
    95年2月16日以北監營裁字裁40-A5L500729號違反道路交通
    管理事件裁決書以受處分人興錦交通有限公司所有之車號
    246-LZ營業小客車，於94年9月14日下午12時25分許，在臺
    北市○○路與民權西路路口，因「使用註銷之牌照行駛」違
    規，經臺北市政府警察局大同分局交通分隊警員當場欄停，
    以上開車輛之所有人即本件抗告人違反道路交通管理處罰條
    例第12條第1項第4款、第2項之規定，摯單舉發，嗣將上開
    舉發通知單送達於受處分人後，受處分人未於舉發通知單上
    所載之94年9月29日應到案日期之前，向原處分機關提出申
    訴，原處分機關乃依道路交通管理處罰條例第12條第1項第4
    、第2項及違反道路交通管理事件統一裁罰基準及處理細則
    第43、44、61條規定，裁處受處分人罰鍰新台幣10,800元，
    並扣繳牌照。受處分人不服聲明異議，經原審以異議無理由
    ，裁定駁回。
三、抗告意旨略以：本件告發之警員，只將舉發通知單上註記（
    限當日駛回）而未於當場依規定禁止其行駛並將車輛移置保
    管，如該告發員警依規定將車輛移置保管並通知汽車所有人
    限期領回該車輛，則抗告人理當於期限內繳交罰鍰後領回該
    車，是本件既未經員警在告發現場將車輛移置保管，致抗告
    人遭處以最高罰鍰之處分，顯有違誤之處，爰依法提起抗告
    云云。
四、經查：
  (一)本件受處分人所有之車牌號碼246-LZ號營業小客車，於94年
    9月14日下午12時25分許，於臺北市○○路與民權西路路口
    ，因使用註銷之牌照行駛，為臺北市政府警察局大同分局交
    通分隊警員以掌電攔停舉發，以上開車輛違反道路交通管理
    處罰條例第12條第1項第4款使用註銷之牌照行駛之事實，此
    有台北市政府警察局94年9月16日舉發違反道路交通管理事
    件通知單附卷可稽（見原審卷第12頁），而受處分人對上開
    違規事實並不爭執，故原處分所認定之事實，應無違誤。
  (二)觀諸上開舉發通知單移送聯之記載，其中駕駛人（或行為人
    ）姓名欄中有標註「掌電攔停」字句，駕照或身分證統一編
    號欄中記載：「Ｚ000000000號」（經查為姓名為簡晟竹，有
    個人基本資料查詢結果表一件附於原審卷第14頁足佐），被
    通知人欄則勾選：「汽車所有人」，車主姓名欄記載「興錦
    交通企業有限公司（即受處分人）」，車主地址欄記載：「
    臺北縣永和市○○○路○段166號1樓」，收受通知聯者簽章
    欄則記載：「已簽收」字樣，而經原審調閱上開舉發通知單
    存根聯影本，其上確有「簡晟竹」簽名無誤，且該存根聯之
    違規事實欄並載明：「使用註銷之牌照行使（限當日駛回）
    」，有上開舉發通知單存根聯影本一件附卷可稽（見原審卷
    第15頁）。足見本件違規之受處分人非該當場被查獲之行為
    人或駕駛人，舉發員警以電腦列印舉發通知單時，已依違反
    道路交通管理事件統一裁罰基準及處理細則第11條第1項第1
    款、第3項規定填寫駕駛人或行為人之身分證統一編號，並
    填載受處分人資料，並將舉發通知單交付被查獲之行為人簽
    名代收，且舉發通知單上既已載明車輛限當日駛回，自無扣
    留車輛當場移置保管之情事，自亦無通知車主限期領回車輛
    之必要，是受處分人辯稱：原舉發單位及裁罰機關均無通知
    異議人即汽車所有人限期領回車輛，即逕行裁決云云，顯有
    誤會。
  (三)綜上所述，抗告人使用註銷牌照行駛之違規事實，事證明確
    ，可以認定。
五、原審以原處分機關據以援引上開規定，裁處受處分人罰鍰10
    ,800 元及扣繳牌照，經核並無違誤，並認本件受處分人之
    異議為無理由，而駁回異議，經核並無不合。抗告人仍執陳
    詞，指摘原裁定不當，為無理由，應予駁回。
據上論結，應依道路交通案件處理辦法第26條，刑事訴訟法第41
2條，裁定如主文。
中    華    民    國    95    年    5     月    30    日
                  刑事第10庭    審判長法  官  劉景星
                                      法  官  陳博志
                                      法  官  李春地
以上正本證明與原本無異。
不得再抗告。
                                      書記官  何子傑
中    華    民    國    95    年    6     月    5     日


司法院資訊處製作；財團法人民間司法改革基金會備份。
